最　高　行　政　法　院　裁　定
　　　　　　　　　　　　　　　　　　 96年度裁字第02916號
上　訴　人　甲○○
被 上訴 人　財政部臺灣省北區國稅局
代　表　人　乙○○
上列當事人間因綜合所得稅事件，上訴人對於中華民國95年12月
29日臺北高等行政法院95年度簡字第587號判決，提起上訴，本
院裁定如下：
　　主  文
上訴駁回。
上訴審訴訟費用由上訴人負擔。
　　理  由
一、按對於適用簡易程序之裁判提起上訴或抗告，須經最高行政
    法院許可，且該許可以訴訟事件所涉及之法律見解具有原則
    性者為限，行政訴訟法第235條定有明文。所謂訴訟事件涉
    及之法律見解具有原則性，係指該事件所涉及之法律問題意
    義重大，而有加以闡釋之必要情形而言。
二、上訴人辦理民國（下同）89至92年度綜合所得稅結算申報，
    未列報租賃所得，被上訴人所屬宜蘭縣分局初查以上訴人89
    至92年度將其所有宜蘭縣宜蘭市○○街32號房屋，供其妹林
    清蘭開設私立小樹之歌英語短期補習班，乃以當地一般租金
    標準設算上開年度之租賃所得各為新臺幣（下同）58,152元
    ，分別核定89年度綜合所得總額2,271,498元，補徵應納稅
    額7,559元；90年度綜合所得總額2,496,985元，補徵應納稅
    額12,212元；91年度綜合所得總額2,193,984元，補徵應納
    稅額11,574元；92年度綜合所得總額2,144,252元，補徵應
    納稅額12,212元。上訴人不服，分別申請復查，被上訴人則
    分別以94年12月26日北區國稅法二字第0940034557號、第00
    00000000號、第0000000000號及第0000000000號復查決定書
    駁回，上訴人猶表不服，提起訴願，遭決定駁回，遂提起本
    件行政訴訟。
三、原審判決駁回上訴人之訴，其理由略以：按所得稅法第14條
    第1項第5類第4款規定，須符合「無償」且「非供營業或執
    行業務者使用」之要件，方得免依當地一般租金情況，計算
    租賃收入，仍係基於「有所得方有課徵所得稅」之法理而設
    。經查，系爭房屋為上訴人所有，並自85年7月11日起將房
    屋借予其妹林清蘭，供開設私立小樹之歌英語短期補習班營
    業使用。89至92年度綜合得稅結算申報，未列報租賃所得等
    情，為兩造所不爭執，且有系爭房屋建物登記第二類謄本、
    房屋借用合約書、協議書、公證書及補習班、安親班業務狀
    況查核紀錄表、租賃所得核定表（設算表）、綜合所得稅核
    定稅額繳款書、綜合所得稅核定通知書、綜合所得稅結算申
    報書等件附原處分卷可稽。又系爭房屋於各該年度每坪每月
    租金為350元，供營業使用面積為80.3平方公尺一節，則有
    宜蘭縣當地一般租金標準表、各項稅資料查會辦單附卷足憑
    ，準此，上訴人將其所有之系爭房屋借與其妹供經營英語短
    期補習班營業使用，依所得稅法第14條第1項第5類4款之規
    定，即應參照當地一般租金情況，計算租賃收入，繳納所得
    稅。從而，原處分參照當地一般租金情況，計算租賃收入，
    分別核定各該年度每年租賃所得為58,152元，進而，將前揭
    漏報之租賃所得歸課分別補徵應納稅額，於法即無不合。上
    訴人訴稱伊未收有租金，原處分補徵租賃所得稅額，違反有
    所得始有課稅之稅法精神，亦有重複納稅之虞云云，核無可
    採等語。
四、本院查：（一）按「個人之綜合所得總額，以其全年左列各
    類所得合併計算之：第一類…第五類：租賃所得及權利金所
    得︰凡以財產出租之租金所得，財產出典典價經運用之所得
    或專利權、商標權、著作權、秘密方法及各種特許權利，供
    他人使用而取得之權利金所得：一、財產租賃所得及權利金
    所得之計算，以全年租賃收入或權利金收入，減除必要損耗
    及費用後之餘額為所得額。…四、將財產借與他人使用，除
    經查明確係無償且非供營業或執行業務者使用外，應參照當
    地一般租金情況，計算租賃收入，繳納所得稅。…」所得稅
    法第14條第1項第5類第1款、第4款定有明文。（二）上訴意
    旨略以：上訴人既無租賃所得，若被上訴人仍予課徵租賃所
    得稅，則形同將上訴人之薪資所得重複課稅，不僅稅目不符
    ，且重複繳納之結果，將侵害憲法所保障之財產權，故所得
    稅法第14條第1項第5類4款規定已牴觸憲法等語，查租賃所
    得與薪資所得係屬不同種類與來源之所得，對兩種所得分別
    課稅，並不生重複課稅之問題，上訴意旨顯係對於法令之誤
    解，經核均無涉及法律見解具有原則性，而須由本院加以闡
    釋之必要，上訴人提起上訴，不合首揭規定，不應許可，其
    上訴難謂合法，應予駁回。
五、依行政訴訟法第249條第1項前段、第104條、民事訴訟法第
    95條、第78條，裁定如主文。
中　　華　　民　　國　　96　　年　　11　　月　　22　　日
                    最高行政法院第一庭
                        審判長法官　高　啟　燦
                              法官  黃　璽　君
                              法官　廖　宏　明
                              法官　楊　惠　欽
                              法官　林　樹　埔
以  上  正  本  證  明  與  原  本  無  異
中　　華　　民　　國　　96　　年　　11　　月　　23　　日
　　　　　　　　　　　　　　　書記官　吳　玫　瑩
